---
title: "How to use utils functions"
output: rmarkdown::html_vignette
author: "Javier Álvarez Liébana"
date: "`r Sys.Date()`"
vignette: >
  %\VignetteIndexEntry{How to use utils functions}
  %\VignetteEngine{knitr::rmarkdown}
  %\VignetteEncoding{UTF-8}
---


```{r setup, include = FALSE}
knitr::opts_chunk$set(
  collapse = TRUE,
  comment = "#>",
  warning = FALSE,
  message = FALSE,
  fig.width = 8,
  fig.height = 7
)
```


This tutorial aims to illustrate how more [**advanced developers can use the helper functions**]{.hl} in the `utils.R` script:

* `type_to_code_election()`
* `extract_code()`
* `recod_mun()`


## Required packages

Let's load the required packages for this tutorial.

```{r packages}
library(pollspain)
```

## Convert type of election to code

Según los datos extraídos de la [web del Ministerio de Interior en España]( https://infoelectoral.interior.gob.es/opencms/es/elecciones-celebradas/area-de-descargas/Spanish) cada tipo de elección tiene asociado en las bases de datos un código alfanumérico concreto: "01" (referendum), "02" (congress), "03" (senate), "04" (local elections), "06" (cabildo - Canarian council - elections) y "07" (European Parlament elections).

Sin embargo, de cara al usuario, es mucho más sencillo proporcionar órdenes lexicográficamente explícitas, por ejemplo escribiendo "congress" para las elecciones al congreso o "senate" para elecciones al senado. La función `type_to_code_election()` nos permite hacer esa conversión de la palabra proporcionada por el usuario al código que necesitaremos en nuestras bases de datos.

```{r}
type_to_code_election(type_elec = "congress")
type_to_code_election(type_elec = "senate")
type_to_code_election(type_elec = "local")
```



## Extract region codes

De la misma manera, el usuario tiene a su disposición en muchas de las funciones del paquete la opción de agregar bajo distintos niveles geográficos, que el usuario puede proporcionar fácilmente como "all", "ccaa", "prov", "mun", "mun_district", "sec" (census tract) and "poll_station". Sin embargo, a nivel interno, cada mesa electoral viene geolocalizado por una colección de códigos proporcionados por el Instituto Nacional de Estadística (INE) de España


Extract region codes (for aggregation levels ccaa, prov, mun, municipal districts and census sections) for a given poll station code provided by Spanish Ministry of Interior (MIR) and Spanish Statistical Office (INE). La función `extract_code()` nos permite, dado un código entera de una mesa eletoral, extraer el código al nivel de desagregación pedido. 

Por ejemplo vamos a aplicar la función para la mesa B de la sección censal `"004"` del primer distrito municipal del municio de Adra (`"003"`) de la provincia de Almería (`"04"`), perteneciente a la comunidad autonónoma de Andalucía (`"01"`).

```{r}
id_INE_poll_station <- "01-04-003-01-004-B"
```

¿Cuál sería el código identificar del municipio al que pertenece la mesa electoral?

```{r}
extract_code(id_INE_poll_station, level = "mun")
```

¿Y la provincia?

```{r}
extract_code(id_INE_poll_station, level = "prov")
```


¿Y el código del distrito municipal?

```{r}
extract_code(id_INE_poll_station, level = "mun_district")
```

Si observas por defecto solo proporciona el código al nivel de agregación pedido pero fijando `full_cod = TRUE` se puede obtener también el código completo, incluyendo el código no solo de dicho nivel sino de todos sus niveles superiores (por ejemplo, todas las provincias tienen un municipio con código `"001"`, por lo que necesitamos su código de provincia y de comunidad autónoma para identificarlo de manera unívoca)

```{r}
extract_code(id_INE_poll_station, level = "mun", full_cod = TRUE)
extract_code(id_INE_poll_station, level = "prov", full_cod = TRUE)
extract_code(id_INE_poll_station, level = "mun_district", full_cod = TRUE)
```

## Recoding nombres de municipios

A lo largo de los años se han producido diferentes procesos de fusión de municipios en España, por lo que no en todas las elecciones podemos encontrar los mismos municipios ni asociados a los mismos códigos identificativos. Con el fin de unificar y estandarizar los resultados proporcionados al usuario, todas las tablas proporcionadas hacen referencia a la última recodificación de municipios del INE (última actualización: 2023).

La función auxiliar `recod_mun()` proporciona de manera transparente la recodificación realizada, reasignado los códigos de municipios fusionados.

## Recoding parties
